# Jesus Morillo



Data analytics | Data Science | Web Developer

# **EXPERIENCIA**

2021 - 2023 Analista de compensacion y beneficios

**Zoom International Services, C.A** 

2019 - 2020 Web developer

Triozon 5045

2020 - 2021 **Web developer** 

**Neo contact Experience C.C** 

# **EDUCATION**

2020 - Presente Computacion

Universidad Central de Venezuela

2013 - 2018 **Bachillerato** 

**U.E.N Jose Felix Ribas** 

#### **SIGUEME**

Linkedi: Jesus Morillo

## **SOBRE MI**

+58 0412-213-8280

O Caracas (Venezuela)

Jesusmorillo507@gmail.com

Portafolio Web (Clip aqui)

Hola, soy Jesus Morillo un programador y analista de datos de 22 años, actualmente estoy estudiando computación en la Universidad Central de Venezuela. Mi especialización se centra en múltiples lenguajes, incluyendo Python, JavaScript, HTML, CSS, Java y C#. Manejo bases de datos SQL como Microsoft SQL Server y MySQL.

Mi enfoque se divide en dos áreas: Por un lado, tengo una formación y experiencia en la realización de tareas de ciencia de datos y machine learning utilizando Python, sumando a esto librerías y tecnologías como Jupyter notebook, Pandas, Numpy, Sklearn, Matplotlib, TensorFlow, NumPy, Keras, Seaborn, tkinter, Pygame, así como en la automatización de procesos mediante scripts. Por otro lado, mi experiencia en JavaScript, HTML y CSS me ha permitido incursionar en el desarrollo web avanzado, la creación de aplicaciones de nivel profesional y la implementación de aspectos gráficos como ventanas emergentes, animaciones y diseño responsivo.

#### **HABILIDADES**

## **Profesionales**

Python JavaScript HTML y CSS

C# (C sharp) Java Base de datos SQL

Php Photoshop Illustrator
Microsoft Office (Excel, Access, Word))

#### **Personales**

Ingles B2 Intermedio(Alto) Dedicacion
Lexico, diccion, ortografia, Comunicacion

Comunicacion Creatividad Innovacion

Trabajo en equipo Resolucion de problemas